【裁判字號】    89,易,1415
【裁判日期】    890530
【裁判案由】    傷害
【裁判全文】
臺灣板橋地方法院刑事判決                        八十九年度易字第一四一五號
    公  訴  人  臺灣板橋地方法院檢察署檢察官
    被      告  乙○○
右列被告因家庭暴力之傷害案件，經檢察官提起公訴（八十九年度偵字第四一四七號
）及移送併辦（臺灣板橋地方法院檢察署八十九年度偵字第五八一六號），本院判決
如左：
    主  文
乙○○連續傷害人之身體，處拘役柒拾日，如易科罰金，以佰元折算壹日。
    事  實
一、緣乙○○與甲○○二人原為夫妻（配偶）關係（雙方嗣於民國八十九年二月二日
    離婚），彼此間為家庭暴力防治法所稱之家庭成員，詎乙○○因懷疑其妻甲○○
    有外遇，竟基於傷害之概括犯意，先於民國（下同）八十九年一月五日，在臺北
    縣三峽鎮○道里○道四三號住處內，藉故與甲○○發生爭執，隨即徒手毆打甲○
    ○，使甲○○受有右上唇淺擦傷二公分乘０‧五公分、左頰淺擦傷四公分乘０‧
    五公分及三公分乘０‧五公分、左後頸淺擦傷二公分乘０‧五公分、、右下腹淺
    擦傷三公分乘五公分等傷害，其後又於同年月十五日，在臺北縣鶯歌鎮○○○路
    福德巷口，以拳腳毆打甲○○，使李美月受有鼻部裂傷一‧五公分乘一公分及瘀
    血四公分乘二公分、右後頸擦傷三公分乘一公分等傷害，而故意實施家庭暴力行
    為。
二、案經甲○○訴請臺灣板橋地法院檢察署檢察官偵查起訴。
    理  由
一、被告乙○○於本院審理時經合法傳喚雖未到庭應訊，惟查：右揭事實，業據被告
    於偵查中坦承不諱，核與告訴人甲○○於偵查中及審理時指訴之情節相符，並有
    診斷證明書影本二份附卷可稽，堪認被告確有前揭故意實施家庭暴力行為之情事
    ，本件事證已臻明確，被告犯行洵堪認定。
二、核被告所為，係犯家庭暴力之刑法第二百七十七條第一項之傷害罪嫌；其先後二
    次傷害犯行，時間緊接，犯罪構成要件相同，所犯罪名又屬同一，顯係基於概括
    犯意反覆而為，為連續犯，應依刑法第五十六條規定論以一罪並加重其刑。至併
    辦部分（即被告於八十八年一月十五日，在臺北縣鶯歌鎮○○○路福德巷口，以
    拳腳毆打告訴人，使告訴人受有鼻部裂傷及瘀血、右後頸擦傷）與前揭被告被訴
    於八十八年一月十五日毆傷告訴人之部分，兩者事實相同，屬事實上同一案件，
    本院自得併予審理，附此敘明。爰審酌被告遇家庭糾紛不思循理性途徑解決，反
    以暴力方式發洩怨恨，徒使其妻承受身心傷害而無濟於事，並參酌其犯罪之手段
    、所生危害及犯罪後態度等一切情狀，量處如主文所示之刑，並諭知易科罰金之
    折算標準，以示懲戒。
三、被告經合法傳喚，無正當理由未於審理期日到庭，本院認本件係應科拘役之案件
    ，爰不待其陳述，逕行判決。
據上論斷，應依刑事訴訟法第二百九十九條第一項前段、第三百零六條，刑法第五十
六條、第二百七十七條第一項、第四十一條，罰金罰鍰提高標準條例第一條前段、第
二條，判決如主文。
本案經檢察官簡美慧到庭執行職務
中      華      民      國      八十九      年     五     月    三十    日
                                      臺灣板橋地方法院刑事第二庭
                                          法  官  王  屏  夏
右正本證明與原本無異
如不服本判決應於送達後十日內向本院提出上訴狀
                                          書記官  楊  璧  華
中      華      民      國      八十九      年     六     月     五     日
附錄本案論罪科刑法條全文：
刑法第二百七十七條第一項：
傷害人之身體或健康者，處三年以下有期徒刑，拘役或一千元以下罰金。
犯前項之罪，因而致人於死者，處無期徒或七年以上有期徒刑；致重傷者，處三年以
上十年以下有期徒刑。


司法院資訊處製作；財團法人民間司法改革基金會備份。
